高雄高等行政法院裁定
　　　　　　　　　　　　　　 94年度訴字第596號
原　　　告　品福開發建設股份有限公司
代　表　人　甲○○
被　　　告　財政部臺灣省南區國稅局
代　表　人　乙○○局長
上列當事人間因營利事業所得稅事件，原告不服財政部中華民國
94年2月15日台財訴字第09300472220號訴願決定，提起行政訴訟
，本院裁定如下：
    主　文
原告之訴駁回。
訴訟費用由原告負擔。
    理　由
一、按「原告之訴，有左列各款情形之一者，行政法院應以裁定
    駁回之。．．．十、起訴不合程式或不備其他要件者。」行
    政訴訟法第107條第1項第10款定有明文。次按「訴願之提起
    ，應自行政處分達到或公告期滿之次日起三十日內為之。」
    「訴願事件有左列各款情形之一者，應為不受理之決定：．
    ．．二、提起訴願逾法定期間或未於第五十七條但書所定期
    間內補送訴願書者．．．。」分別為訴願法第14條第1項及
    第77條第2款所明定。
二、本件原告90年度營利事業所得稅結算申報，列報利息支出新
    台幣（下同）6,570,836元，被告比照上（89）年度以其資
    產負債表帳列其他應收款係股東向其借款用於購買土地，乃
    依營利事業所得稅查核準則第97條第11款規定，按90年度其
    他應收款平均數99,835,293元，依其平均借款利率6.52%，
    設算利息6,519,244元，自利息支出項下予以減除，核定利
    息支出51,592元。原告不服，申經復查結果，未獲變更，遂
    提起訴願。惟查，本件原告係於民國（下同）93年7月7日收
    受被告93年6月21日南區國稅法一字第0930103720號復查決
    定書，有掛號郵件收件回執附於原處分卷可稽。則其提起訴
    願之法定不變期間30日，應自93年7月8日起算，並因原告設
    址於台南巿，應扣除在途期間5日，計至93年8月11日（星期
    三）即已屆滿。詎原告遲至93年8月18日始提起訴願，此有
    財政部加蓋於訴願書上收文戳記附於訴願卷可稽。是原告提
    起訴願已逾上開法定不變期間，揆諸首開規定，其訴願為不
    合法。訴願決定以其提起訴願已逾法定不變期間而為不受理
    之決定，依法洵無不合，原告復對之提起撤銷訴訟，即非合
    法，應予駁回。又原告之訴，既經本院從程序上予以駁回，
    其實體上之主張及陳述，自無庸再予審論，併予說明。
三、據上論結，本件原告之訴為不合法，依行政訴訟法第107條
    第1項第10款、第104條、民事訴訟法第95條、第78條，裁定
    如主文。
中　　華　　民　　國　　94　　年　  11　　月　 28  　 日
                  第一庭審判長法  官　呂佳徵
                              法  官　林勇奮
                              法  官　蘇秋津
以上正本係照原本作成。
如不服本裁定，應於裁定送達後10日內以書狀敘明理由，經本院
向最高行政法院提出抗告（須按對造人數附具繕本）；並應預繳
送達用掛號郵票6份（每份34元）。
中　　華　　民　　國　　94　　年　  11　　月　 28  　 日
　　　　　　　　　　　　　　　書記官　涂瓔純
